臺灣新北地方法院民事裁定
                                   111年度簡抗字第11號
                                   111年度簡聲抗字第18號
                                   111年度簡聲抗字第19號
抗  告  人  廖基成  
相  對  人  美立堅科技股份有限公司

法定代理人  謝昌盛  


上列當事人間請求確認債權不存在（含停止執行及訴訟救助聲請
）等事件，抗告人對於中華民國111年3月10日本院板橋簡易庭11
1年度板簡字第596號、111年度板聲字第47號、111年度板救字第
7號裁定提起抗告，本院裁定如下：
    主  文
抗告駁回。
抗告費用新臺幣（下同）1,000元由抗告人負擔。
    理  由
一、按訴訟之全部或一部，法院認為無管轄權者，依原告聲請或
    依職權以裁定移送其管轄法院。訴訟，由被告住所地之法院
    管轄，對於私法人或其他得為訴訟當事人之團體之訴訟，由
    其主事務所或主營業所所在地之法院管轄。民事訴訟法第28
    條第1項、第1條第1項前段、第2條第2項分別定有明文。
二、抗告意旨略以：對於移轉管轄（含停止執行及訴訟救助聲請
    ）之裁定不服，新北地院移轉管轄無依據，也無正當理由，
    桃園地院法官集體貪污我錢或詐欺我錢，法官們集體圖利美
    立堅公司，桃園地院像是美利堅公司開的，偏頗、不公正，
    請勿移轉管轄。且，我非以物權關係起訴，桃園無專屬管轄
    權。且我已以和解筆錄第3項美立堅未全部拆屋應給付我每
    月33,624元抵銷美立堅對我的訴訟費債權，故美立堅聲請強
    制執行拍賣我不動產無理由，因已抵銷了42萬訴訟費等語。
三、查本件抗告人於原審提出之起訴狀，訴之聲明高達16項，其
    意旨略以：本件確認之訴的目的在於訴求相對人對抗告人主
    張的訴訟費用421,978元不存在，爭執的是一二審拆屋案的
    訴訟費用421,978元（含鑑界費7,000元、二審訴訟費3,480
    元）。美利堅公司濫行聲請停止執行及謊稱要拆屋有侵權42
    1,978元的精神賠償，只是用來抵銷訴訟費421,978元，沒有
    要作為訴之聲明請求，侵權行為地在新北地院，所以新北地
    院有管轄權等語。
四、經查，本件抗告人起訴聲明係確認相對人對其主張之訴訟費
    用債權421,978元不存在，並非訴請侵權行為之損害賠償。
    則本件訴訟自應回歸民事訴訟法第1條、第2條之「以原就被
    原則」，定其管轄法院，茲被告之營業處所及法定代理人住
    所均在桃園市，有經濟部商業司商工登記公示資料查詢服務
    結果一紙在卷可按，並為抗告人於起訴狀所載明，且本院送
    達該桃園市地址均合法送達，是依首揭說明，本件訴訟自應
    由臺灣桃園地方法院管轄，抗告人向無管轄權之本院起訴，
    顯係違誤，原裁定依職權將本件訴訟（含停止執行及訴訟救
    助聲請）移送於臺灣桃園地方法院，核無不合，抗告意旨指
    摘原裁定不當，求予廢棄，為無理由，應予駁回。至抗告人
    稱本件侵權行為地在本院轄區云云，惟查：⑴抗告人所指確
    認本件債權不存在之一、二審訴訟費用421,978元，應係指
    兩造於臺灣桃園地方法院106年度簡上字第206號、108年度
    簡上字第192號、108年度簡上字第197號、107年度司聲字第
    361號、109年度聲字第313號及臺灣高等法院107年度上易字
    第48號等案件爭訟之相關費用。⑵抗告意旨稱：以和解筆錄
    第3項美立堅未全部拆屋應給付我每月33,624元抵銷美立堅
    對我的訴訟費債權云云，其所指「和解筆錄」、「未全部拆
    屋應當每月付款」部分，亦應係指臺灣桃園地方法院106年
    度簡上字第206號和解筆錄所載位於該院轄區內之土地及房
    屋。是以，本件縱認抗告人有主張侵權行為或其他法律關係
    之意，亦應屬臺灣桃園地方法院所管轄，均非本院所得管轄
    ，附此說明。
五、據上論結，本件抗告為無理由，應予駁回，抗告費用由抗告
    人負擔，爰裁定如主文所示。
中　　華　　民　　國　　111 　年　　4 　　月　　25　　日
                民事第六庭    審判長法　官  許瑞東　
　　　　　　　　　
                                    法　官　莊惠真
　　　　　　　　　　　　　　　　　　　　　　
                                    法　官　許映鈞
以上正本係照原本作成
如對本裁定抗告須於裁定送達後10日內向本院提出抗告狀，並應
繳納抗告費新臺幣1,000元整。
中　　華　　民　　國　　111 　年　　4 　　月　　25　　日
                                    書記官　賴麗莎